【裁判字號】    95,易,104
【裁判日期】    950613
【裁判案由】    竊盜等
【裁判全文】
臺灣雲林地方法院刑事判決               95年度易字第104號
公  訴  人  臺灣雲林地方法院檢察署檢察官
被      告  丁○○
                    另案於台中看守所羈押中
上列被告因竊盜等案件，經檢察官提起公訴（95年度偵字第763
號）及移送併案（臺中地方法院檢察署95年度偵字第6972號、95
年度偵緝字第865 號），經公訴檢察官擴張事實，被告於準備程
序就被訴事實為有罪之陳述，本院合議庭裁定由受命法官獨任依
簡式審判程序審理，判決如下：
    主  文
丁○○連續攜帶兇器、毀越門扇竊盜，累犯，處有期徒刑貳年。
扣案之斜口鉗貳支、自製扳手支、錐形起子壹支、手提包壹個
，均沒收。
    事實及理由
壹、構成犯罪事實：
    一、丁○○於民國84年間因違反肅清煙毒條例、竊盜等案件
        ，經臺灣臺中地方法院各判處有期徒刑3 年2 月、8 月
        ，定應執行刑3 年8 月確定，嗣入監執行，87年10月8
        日假釋出監，假釋期間再犯竊盜案件，經同院判處有期
        徒刑1 年確定，經撤銷假釋於90年2 月27日入執行殘刑
        3 年3 月8 日及後案竊盜案件有期徒刑1 年，94年3 月
        11日縮短刑期釋出監，開始交付保護管束，94年3 月27
        日保護管束期滿，假釋未經撤銷，未經執行之刑，視為
        執行完畢。詎其不知悔改，復基於意圖為自己不法所有
        之概括犯意，而連續為下列竊盜行為：
        (一)於94年10月8 日13時許，未經甲○○許可，無故侵入
        其位在臺中縣龍井鄉○○○路○ 段62巷3 號之住處（侵
        入住宅部份未據告訴）後，竊得甲○○所有放置該處神
        明桌上之金牌、金飾（共重104 錢）及浪琴牌手錶1 支
        。嗣經甲○○發現後報警，經警在神明桌上採得丁○○
        之2 枚指紋而查獲。(二)於95年2 月3 日14時50分，持客
        觀上足供兇器使用之自製扳手等對於人之生命、身體產
        生危害之兇器（工具），破壞乙○○位在雲林縣麥寮鄉
        ○○村○○路439 號住處門鎖後，未經許可侵入其內，
        竊得乙○○所有放置該處辦公桌內之新台幣2000元及快
        譯通電子辭典1 臺。嗣經乙○○發現報警，而遭到場員
        警查獲，並扣得斜口鉗2 支、自製扳手3 支、錐型起子
        1 支及盛裝裝凶器所用之手提包1 只。(三)95年2 月14
        日中午12時30分許，侵入戊○○位在臺中縣清水鎮○○
        里○○路137 號住宅（侵入住宅部分未據告訴），竊取
        戊○○所有之現金新台幣5 仟元、戊○○之夫丙○○所
        有之郵局存款簿、復華銀行存款簿、彰化銀行存款簿各
        1 本及印章1 顆等物。得手後離去之際，為設置在戊○○住宅門口之監視錄影器拍錄，經警據報調閱該監視錄
        影畫面，為丁○○之弟陳祺華指認無誤查獲。
    二、案經雲林縣警察局臺西分局報告臺灣雲林地方法院檢察
        署檢察官偵查起訴暨臺中縣警察局清水分局、烏日分局
        先後報告臺灣臺中地方法院檢察署檢察官偵查後，先後
        移送併辦。
貳、認定犯罪事實所憑之證據：
  一上開事實，除被告於本院審理時供承不諱外，並有下列證據
    可證：
  1.起訴部分（即事實(二)）：
    (一)被告丁○○95年2月3日警詢筆錄。
     （台西分局卷1至2頁）
    (二)被告丁○○95年2月3日檢察官面前筆錄。
     （95年偵字第763號卷第13、14頁）
    (三)被害人乙○○95年2月3日警詢筆錄。
     （台西分局卷4至5頁）
    (四)贓物認領保管單。
     （台西分局卷14頁）
    (五)照片6張。
     （台西分局卷16至18頁）
    (六)斜口鉗2 支、自製扳手3 支、錐型起子1 支及盛裝上述工
      具所用之手提包1 只扣案。
     （台西分局卷15頁）
  2.95年度偵字第6972號（即事實(三)）移送併辦部分：
    (一)監視錄影器翻拍畫面。
     （清水分局卷第8至12頁）
    (二)證人戊○○警詢筆錄。
     （清水分局卷第1至2頁）
    (三)證人陳祺華之警詢筆錄。
     （清水分局卷第3至4頁）
  3.95年度偵緝字第865號（即事實(一)）移送併辦部分：
    (一)被害人甲○○94年10月8日警詢筆錄。
     （烏日分局卷第2、3頁）
    (二)被害人甲○○94年11月12日警詢筆錄。
     （烏日分局卷第4、5頁）
    (三)臺中縣警察局烏日分局鑑識小組現場勘查報告。
     （烏日分局卷第6至21頁）
    (四)內政部刑事警察局鑑驗書。
     （烏日分局卷第23 至24頁）
    (五)浪琴錶保證書。
     （烏日分局卷第25頁）
    (六)被告丁○○95年5月5日偵訊筆錄。
     （台中地檢署95年偵緝字第865號卷第25、26頁）
  二綜上所述，被告自白與事實相符，應可採信，事證明確，犯
    行可以認定。
、論罪科刑：
    (一)按扣案之斜口鉗2 支、自製扳手3 支、錐型起子1 支，均
      係鐵製品，而扳手、錐形起子前端呈尖銳狀，該等器具被
      告持以破壞門鎖，自足以對人之生命、身體產生危害，被
      告竟持以破壞門鎖進而行竊，要屬攜帶兇器無誤，故核被
      告就事實(二)所為，係犯刑法第321 條第1 項第2 、3 款攜
      帶兇器、毀越門扇竊盜罪。其未受允許，無故侵入乙○○
      之上開住宅行竊，係犯同法第306 條第1 項之無故侵入住
      宅罪，所犯上開2 罪為牽連犯，從較重之加重竊盜罪處斷
      ，就事實(一)、(三)所為各係犯刑法第320 條第1 項之普通竊
      盜罪。事實(一)、(三)雖未據公訴人起訴而移送併辦，惟與起
      訴部分有連續犯之裁判上一罪關係，且經公訴檢察官當庭
      擴張事實，本院自應一併加以審判。
    (三)被告先後多次竊盜犯行，時間緊接，罪名與犯罪構成要件
      相同，顯係基於概括犯意而為，應依連續犯規定，論以較
      重之加重竊盜罪處斷，並加重其刑。
    (四)被告有事實欄所載之刑之宣告及執行情形，有其臺灣高等
      法院被告全國前案紀錄表在卷可稽。其於有期徒刑執行完
      畢後，5 年內再犯本件有期徒刑以上之罪，為累犯，加重
      其刑，並依法遞加重其刑。
    (五)爰審酌被告素行不佳，身體強壯，欠缺生活費用，不思努
      力以正途謀取錢財，卻意圖不勞而獲，多次侵入民宅竊取
      他人財物，所為已不足取，又其犯罪所得財物不少，且未
      賠償被害人之損失。惟犯後坦承犯行，態度尚佳一切情狀
      ，量處如主文所示之刑。
    (六)扣案之斜口鉗2 支、自製扳手3 支、錐型起子1 支及盛裝
      上述工具之手提包1 只，均屬被告所有，供行竊之用，已
      據被告供明在卷，依刑法第38條第1 項第2 款之規定沒收
      。
肆、適用法條依據：
  (一)刑事訴訟法第273 條之1 第1 項、第299 條第1 項前段、第
    310條 之2。
  (二)刑法第321 條第1 項第2 、3 款、第306 條第1 項、第47條
    、第56條、第55條、第38條第1項第2款。
本案經檢察官張鶴齡到庭執行職務
中    華    民    國    95    年    6     月    13    日
                  刑事第五庭    法  官  陳定國
以上正本證明與原本無異。
如不服本判決，應於判決收受後10日內，向本院提出上訴狀（須
附繕本）。
                                書記官  邱明通
中    華    民    國    95    年    6     月    13    日
附錄本案論罪科刑法條全文：
中華民國刑法第321條
犯竊盜罪而有左列情形之一者，處六月以上、五年以下有期徒刑
：
一  於夜間侵入住宅或有人居住之建築物、船艦或隱匿其內而犯
    之者。
二  毀越門扇、牆垣或其他安全設備而犯之者。
三  攜帶兇器而犯之者。
四  結夥三人以上而犯之者。
五  乘火災、水災或其他災害之際而犯之者。
六  在車站或埠頭而犯之者。
前項之未遂犯罰之。


司法院資訊處製作；財團法人民間司法改革基金會備份。
